【裁判字號】    99,訴,1347
【裁判日期】    990531
【裁判案由】    毒品危害防制條例
【裁判全文】
臺灣板橋地方法院刑事判決              99年度訴字第1347號
公  訴  人  臺灣板橋地方法院檢察署檢察官
被      告  甲○○
上列被告因毒品危害防制條例案件，經檢察官提起公訴（99年度
毒偵字第2178號），本院依簡式審判程序判決如下：
    主  文
甲○○施用第一級毒品，累犯，處有期徒刑玖月；扣案之注射針
筒壹支沒收。又施用第二級毒品，累犯，處有期徒刑伍月。應執
行有期徒刑壹年；扣案之注射針筒壹支沒收。
    事  實
一、甲○○前因施用毒品案件，經本院以88年度毒聲字第848 號
    裁定送觀察、勒戒後，認有繼續施用毒品之傾向，再經本院
    以88年度毒聲字第1616號裁定令入戒治處所施以強制戒治，
    嗣因成效良好，復經本院以88年度毒聲字第4623號裁定停止
    戒治，所餘戒治期間付保護管束，惟其於保護管束期間，因
    違反保護管束應遵守事項情節重大，遂經本院以89年度毒聲
    字第1593號裁定撤銷保護管束，再令入戒治處所執行所餘戒
    治期間，並經臺灣高等法院以89年度毒抗字第267 號裁定駁
    回抗告確定，嗣於民國89年11月9 日執行完畢出所，並由臺
    灣板橋地方法院檢察署檢察官以89年度戒毒偵字第830 號為
    不起訴處分確定。然其於上開強制戒治執行完畢後五年內，
    復因於92年5 月2 日施用第一級毒品案件，除經本院以92年
    度毒聲字第2209號裁定令入戒治處所施以強制戒治外，並經
    本院以92年度訴字第1868號刑事判決判處有期徒刑七月確定
    。
二、甲○○前因竊盜案件，經本院以94年度易字第1335號刑事判
    決判處有期徒刑一年四月確定，經入監執行後，嗣於95年12
    月31日縮刑期滿執行完畢。
三、詎甲○○仍不知悛悔，復基於施用第一級毒品海洛因（下稱
    海洛因）及施用第二級毒品甲基安非他命（下稱甲基安非他
    命）之犯意，於99年3 月1 日下午2 時許，在臺北縣新莊市
    ○○路113 巷停車格旁，以將海洛因粉末摻水稀釋後，再以
    針筒注入身體之方式，非法施用海洛因一次，及以將甲基安
    非他命粉末置於玻璃球吸食器內，再於其下方點火燒烤產生
    煙霧後加以吸用之方式，非法施用甲基安非他命一次。嗣於
    99年3 月1 日下午5 時20分許，因另涉竊盜案件為警在臺北
    縣板橋市○○路○段正隆巷42號前當場查獲（當時亦另案通
    緝中），並循線於上開停車格旁扣得注射針筒一支。嗣經警
    採集尿液，送驗結果呈鴉片類（嗎啡）及甲基安非他命類陽
    性反應，始悉上情。
四、案經臺北縣政府警察局海山分局報請臺灣板橋地方法院檢察
    署檢察官偵查起訴。
    理  由
一、本件被告甲○○所犯係死刑、無期徒刑、最輕本刑為三年以
    上有期徒刑以外之罪，其於準備程序中就被訴事實為有罪之
    陳述，經法官告知簡式審判程序之旨，並聽取公訴人及被告
    之意見後，本院業已於99年5 月19日依刑事訴訟法第273 條
    之1 第1 項之規定，合議裁定由受命法官獨任進行簡式審判
    程序，合先敘明。
二、前揭事實，業據被告於警詢、偵查及本院審理中均供承不諱
    ，而其於上開時、地為警查獲後所採尿液經送臺灣檢驗科技
    股份有限公司以EIA 酵素免疫分析法初步檢驗，再以GC/MS
    氣相層析質譜儀法確認檢驗結果，確均呈鴉片類（嗎啡）及
    甲基安非他命類陽性反應乙節，亦有該公司99年3 月19日、
    編號：UL/2010/30173 號濫用藥物檢驗報告、尿液檢體編號
    及姓名對照表各一紙附卷可稽，暨注射針筒一支扣案可資佐
    證，被告之自白既有上開證據足資補強，應堪信為真實。據
    此，本案事證明確，被告犯行堪以認定。
三、經查被告前因施用毒品案件，經本院以88年度毒聲字第848
    號裁定送觀察、勒戒後，認有繼續施用毒品之傾向，再經本
    院以88年度毒聲字第1616號裁定令入戒治處所施以強制戒治
    ，嗣因成效良好，復經本院以88年度毒聲字第4623號裁定停
    止戒治，所餘戒治期間付保護管束，惟其於保護管束期間，
    因違反保護管束應遵守事項情節重大，遂經本院以89年度毒
    聲字第1593號裁定撤銷保護管束，再令入戒治處所執行所餘
    戒治期間，並經臺灣高等法院以89年度毒抗字第267 號裁定
    駁回抗告確定，嗣於89年11月9 日執行完畢出所，並由臺灣
    板橋地方法院檢察署檢察官以89年度戒毒偵字第830 號為不
    起訴處分確定。然其於上開強制戒治執行完畢後五年內，復
    因於92年5 月2 日施用第一級毒品案件，除經本院以92年度
    毒聲字第2209號裁定令入戒治處所施以強制戒治外，並經本
    院以92年度訴字第1868號刑事判決判處有期徒刑七月確定等
    情，有上開判決書及臺灣高等法院被告前案紀錄表各一份在
    卷可按。被告既曾於因施用毒品案件而經強制戒治執行完畢
    後之五年內，再犯毒品危害防制條例第10條第1 項所定之施
    用第一級毒品罪，並經法院判刑確定，即屬「五年內再犯」
    之情形，再犯率甚高，原所實施之觀察、勒戒及強制戒治已
    無法收其實效，此次再犯上開條例第10條第1 項、第2 項之
    罪，即應依上開條例第23條第2 項之規定逕予論罪科刑。
四、論罪科刑部分：
(一)按海洛因、甲基安非他命分別係毒品危害防制條例第2 條第
    2 項第1 款、第2 款所定之第一級、第二級毒品，故核被告
    所為，係犯上開條例第10條第1 項之施用第一級毒品罪及同
    條第2 項之施用第二級毒品罪。其為施用第一級毒品海洛因
    、第二級毒品甲基安非他命而持有之行為，皆為其施用之高
    度行為所吸收而不另論罪。其所犯上開二罪間，犯意各別、
    行為互殊，應予分論併罰。
(二)被告前因竊盜案件，經本院以94年度易字第1335號刑事判決
    判處有期徒刑一年四月確定，經入監執行後，嗣於95年12月
    31日縮刑期滿執行完畢乙節，有上開被告前案紀錄表一份在
    卷可按，其受有期徒刑執行完畢後五年內，故意再犯本件有
    期徒刑以上之各罪，皆為累犯，均應依刑法第47條第1 項之
    規定加重其刑。
(三)本院爰審酌被告前已有因施用毒品而經觀察、勒戒、強制戒
    治及論罪科刑之紀錄，業如上述，猶再犯本件施用毒品犯行
    ，可徵其悔意不深，遠離毒品之意志薄弱，惟其施用毒品係
    自戕行為，對他人法益尚無具體危害，及其施用毒品之動機
    ，暨犯罪後坦承犯行之態度等一切情狀，分別量處如主文所
    示之刑，並定其應執行之刑，以資懲儆。
(四)扣案之注射針筒一支，係被告所有供犯本件施用毒品犯行所
    用之物，業據其供承在卷，爰併依刑法第38條第1 項第2 款
    之規定沒收之。
據上論斷，應依刑事訴訟法第273 條之1 第1 項、第299 條第1
項前段，毒品危害防制條例第10條第1 項、第2 項，刑法第11條
前段、第47條第1 項、第51條第5 款、第38條第1 項第2 款，判
決如主文。
本案經檢察官陳旭華到庭執行職務。
中    華    民    國    99    年    5     月    31    日
                  刑事第十庭  法  官 張紹省
上列正本證明與原本無異。
如不服本判決，應於判決送達後10日內敘明上訴理由，向本院提
出上訴狀 (應附繕本) ，上訴於臺灣高等法院。其未敘述上訴理
由者，應於上訴期間屆滿後20日內向本院補提理由書「切勿逕送
上級法院」。
                              書記官 周雅玲
中    華    民    國    99    年    5     月    31    日
附錄本案論罪科刑法條全文：
毒品危害防制條例第10條
施用第一級毒品者，處六月以上五年以下有期徒刑。
施用第二級毒品者，處三年以下有期徒刑。

司法院資訊處製作；財團法人民間司法改革基金會備份。
